臺灣澎湖地方法院刑事裁定
111年度訴字第23號
公  訴  人  臺灣澎湖地方檢察署檢察官
被      告  余鄭書翰




選任辯護人  梁水源律師
上列被告因毒品危害防制條例等案件，經檢察官提起公訴（110
年度偵字第949號、111年度偵字第303號），本院裁定如下：
    主  文
余鄭書翰自民國一一一年七月十四日起延長羈押貳月，並禁止接
見、通信。
余鄭書翰解除禁止受授物件。
    理  由
一、被告余鄭書翰因違反毒品危害防制條例等案件，前經本院於
    民國111年4月14日訊問後，認其涉犯毒品危害防制條例第4
    條第2項之運輸、販賣第二級毒品等罪，嫌疑重大，且有刑
    事訴訟法第101條第1項第2款、第3款所定羈押原因，有羈押
    之必要，並依刑事訴訟法第105條第3項前段禁止接見、通信
    及受授物件迄今等情，有本院111年4月14日訊問筆錄、押票
    、押票回證在卷可稽。
二、按羈押被告，偵查中不得逾二月，審判中不得逾三月。但有
    繼續羈押之必要者，得於期間未滿前，經法院依第101條或
    第101條之1之規定訊問被告後，以裁定延長之。延長羈押期
    間，偵查中不得逾二月，以延長一次為限。審判中每次不得
    逾二月，如所犯最重本刑為十年以下有期徒刑以下之刑者，
    第一審、第二審以三次為限，第三審以一次為限，刑事訴訟
    法第108條第1項前段、第5項分別定有明文。次按審判中之
    延長羈押，如所犯最重本刑為死刑、無期徒刑或逾有期徒刑
    十年者，第一審、第二審以六次為限，第三審以一次為限，
    刑事妥速審判法第5條第2項亦定有明文。再按羈押被告之強
    制處分，其目的在於確保刑事偵查、審判程序之完成，及刑
    事執行之保全，或預防反覆實施特定犯罪，故羈押之審查僅
    在判斷有無符合法定羈押要件，非在認定犯罪事實，故其證
    據法則無須嚴格證明，僅以自由證明為已足，惟因羈押處分
    限制被告之人身自由，對被告侵害甚強，故法院於審酌是否
    准予具保停止羈押時，自應依照訴訟進行程度等一切情事，
    依職權就具體個案，依比例原則判斷有無羈押必要。
三、茲因被告羈押期間即將屆滿，經本院於111年7月5日訊問被
    告，並審酌被告就前揭罪嫌部分坦承、部分否認，並有如起
    訴書所載各項供述、非供述證據在卷可佐，足見被告涉犯前
    揭罪嫌，犯罪嫌疑確屬重大。又被告前揭所犯之罪中最輕本
    刑5年以上有期徒刑之罪，基於人性畏罪心理，被告逃亡、
    勾串共犯或證人之可能性本高，且被告前於偵查中就涉案情
    節說詞反覆矛盾，就是否指示證人如何證述乙情，與證人之
    證述互核不符，又被告自承於警查獲前曾指示證人刪除通訊
    軟體對話訊息，並數次更換其所有BMW車輛之車牌號碼（該
    車輛前經檢察官聲請扣押，惟經本院以111年度聲扣字第1號
    駁回聲請），及交代其妻處理過戶該車輛過戶事宜等情，足
    認被告有勾串共犯或證人之事實。是以被告現仍有刑事訴訟
    法第101條第1項第2款、第3款所定羈押原因，至為明確。審
    酌被告所犯前揭罪嫌，均對社會治安造成重大危害，經權衡
    國家刑事司法權之有效行使、社會秩序及公共利益、被告人
    身自由之私益及防禦權受限制之程度，本院認若僅以具保、
    責付或限制住居等侵害較小之手段，均不足以祛除被告逃亡
    、勾串共犯之疑慮，無從擔保將來審判程序之順利進行並確
    保將來刑之執行，是以繼續羈押被告，應屬適當、必要，合
    乎比例原則，爰裁定被告自111年7月14日起延長羈押2月，
    且為避免被告藉由與他人接見、通信機會進行勾串，併依刑
    事訴訟法第105條第3項前段禁止接見、通信。
四、被告暨其辯護人雖辯以：被告係於為警查獲前要求證人刪除
    通訊軟體對話，並非於偵查中交保後才為之，且被告更換上
    開車輛車牌號碼係因原車牌被吊扣，然被告有搭載民宿客人
    之需求，而被告雖曾交代配偶將上開車輛販賣他人，本係為
    了籌措律師費，而上開車輛現仍在被告名下，又被告於準備
    程序中已坦承部分犯行，否認部分係因起訴書所載犯罪時間
    、地點與事實不符，是被告已無串證之必要及可能性，請求
    讓被告交保等語（見本院卷第265至267頁）。然被告有繼續
    羈押之原因及必要，業如前述，且被告遭羈押後即無再與證
    人討論案情等行為，即係羈押被告所得保全結果，難認被告
    具保後即無逃亡、勾串共犯、證人之虞，是被告暨其辯護人
    所稱前詞，本院認尚不足擔保被告將來遵期到庭接受審判或
    刑之執行。
五、至受授物件部分，本院審酌被告於羈押後，被告於111年6月
    7日準備程序中，坦承部分犯行，且依目前訴訟程序進行程
    度，並查閱本案相關卷證後，認為本案已無特予禁止被告受
    授物件之必要，參以檢察官表示就是否解除受授物件沒有意
    見等語（見本院卷第267頁），爰解除其受授物件之限制。
    惟辯護人及被告親友致送或交付之物件，仍須經看守所依羈
    押法及其施行細則之規定予以檢查，以明是否有夾藏違禁物
    品或違反禁止通信處分之情事，併予敘明。
六、爰依刑事訴訟法第108條第1項、第2項、第105條第3項、第2
    20條，裁定如主文。
中　　華　　民　　國　　111 　年　　7 　　月　　 6　　日
　　　　　　　　　刑事庭  審判長法  官  李宛玲
                                法  官　陳順輝
                                法  官  王偉為
以上正本證明與原本無異。
如不服本裁定，應於收受裁定送達後5日內向本院提出抗告狀（
應附繕本）。
中　　華　　民　　國　　111 　年　　7 　　月　　 6　　日
　　　　　　　　　　　　　　　　書記官  莊心羽